【裁判字號】    90,附民,202
【裁判日期】    900926
【裁判案由】    傷害等
【裁判全文】
臺灣高等法院臺中分院刑事附帶民事訴訟判決          九十年度附民字第二二號
    原      告  丙○○
    被      告  乙○○
右列被告因傷害等案件（九十年度上易字第九四六號），原告提起附帶民事訴訟，請
求損害賠償，本院判決如左：
    主    文
原告之訴及假執行之聲請均駁回。
    事    實
一、原告聲明：求為判決被告應賠償原告新台幣（下同）貳佰萬元，暨自起訴狀繕本
    送達之翌日起至清償日止，按年息百分之五計算之利息。並陳明願供擔保，聲請
    宣告假執行。其事實上陳述略稱：(一)、被告與甲○○（另行裁定移送本院民事庭
    審理）分別為原告之妻楊淑雲之六妹及三姐，三人間具有家庭暴力防治法第三條
    第四款所定家庭成員關係。緣原告於民國（下同）八十九年四月二十一日及同年
    月二十六日，因協議離婚事宜與楊淑雲發生爭執，因而將楊淑雲毆打成傷，被告
    及甲○○知悉後心生不平，且懷疑原告曾罵甲○○姊妺「全家都不是處女」，乃
    於八十九年四月二十九日上午十時二十分許，偕同親友共六人至台中市○○路○
    段八號原告所開設之診所找原告理論。被告與甲○○進入該診所診療室，見原告
    正在為病患黃顏來好看診，即共同基於妨害原告行使權利之犯意聯絡，於原告為
    黃顏來好看診時，先質問原告為何毆打楊淑雲及辱罵其全家姊妺都不是處女，並
    要求原告須為此事道歉，期間甲○○因無法控制憤怒情緒，即自行基於普通傷害
    犯意，以右手掌毆打丙○○左臉頰一下，以致原告受有左臉頰腫傷六×五公分之
    傷害，並因而妨害原告為黃顏來好看診。原告見狀即叫診所內員工報警，自己亦
    拿起桌上電話報警，被告與甲○○乃接續前開妨害原告行使權利之犯意，為防止
    原告報警，並基於毀損故意，將原告所使用電話之聽筒線拔掉，致其接頭接觸不
    良而不堪使用，足生損害於原告。原告因前開電話已無法使用，即拿出行動電話
    報警，被告又將該行動電話搶走，原告乃再至點滴室打電話。嗣警員接獲報案前
    來處理，待爭執場面平息後，原告始繼續為黃顏來好看診。被告與甲○○因而以
    此強暴方式，妨害原告行使看診、使用電話之權利。(二)、按故意或過失不法侵害
    他人權利者，負損害賠償摃任，數人共同不法侵害他人權利，連帶負損害賠償責
    任，又不法侵害他人之身體健康、名譽、自由、信用、隱私、貞操或不法侵害其
    他人格權益而情節重大者，被害人雖非財產上之損害，亦得請求賠償相當之金額
    ，民法第一百八十四條第一項前段、第一百九十五條第一項分別定有明文。原告
    與楊淑雲於七十五年結婚，前六、七年原告將工作所得全部交由楊淑雲支配，但
    楊淑雲生性愛慕虛榮，揮霍成性，在外自組互助會及買賣股票，並積欠鉅額債務
    ，待原告發現上情後為防止辛苦所得為楊淑雲花光，故委託蘇父管理財物，故楊
    淑雲心生不滿，懷恨在心，於八十九年四月二十六日，原告因懷疑楊淑雲長期偷
    取原告丙○○及蘇父財物，並私自拷貝鑰匙，故兩人爭吵而互毆（另案楊淑雲要
    求民事賠償案，楊淑雲竟能提出六、七年前原告委託蘇父所管理之財產資料及蘇
    父私人記冊等文件，且所有文件皆係蘇父筆跡，而非由楊淑雲所應擁有，此可間
    接證明原告之合理懷疑），被告與甲○○身受高等教育，遇原告夫妻兩人吵架，
    原應理性勸和，而非一昧挑撥是非，火上加油，而訴訟期間，原告念及子女教育
    ，再三央求楊家和解，勿再興訟，但被告與甲○○兩人再三慫恿、擴大紛爭，愈
    演愈烈，怒致不可收拾地步，今就原告身份地位及精神肉體所受損害，提出貳佰
    萬元之民事賠償，理由分述如下：(1)、原告與楊淑雲夫妻互毆，楊淑雲動輒提出
    要求伍仟萬民事賠償，所持理由為原告為開業醫師，社會地位崇高，故要求鉅額
    民事賠償，然楊淑雲與原告是夫妻互毆，而被告與甲○○兩人與原告僅係姻親關
    係，責任利害熟重，夫妻自家人互毆都請求賠償伍仟萬元，不相干外人前來毆打
    ，豈不應賠償更高？(2)、原告與楊淑雲互毆，是在自家診所門前爭吵，而本件被
    告與甲○○聚眾多人，前來原告開設之診所，於醫師正在看診病患時，當著護士
    、藥師、病患面前粗魯鬧事毆打原告，此舉對執業醫師是無比羞辱，兩人並惡言
    咒罵，恐嚇要「讓蘇診所不能繼續開下去」，情節相較，孰重孰輕？(3)、楊家以
    原告社會地位崇高，收入較高，故與老婆互毆，要賠償伍仟萬，以彰合理云云，
    然楊淑雲僅為一家庭主婦，原告為台中醫院公保門診中心主治醫師，並於台中市
    開設南區第一家耳鼻喉科診所，於當地行醫十多年深受病患尊敬及信賴相較之下
    ，何人社會地位、身份較高？今以楊淑雲與原告互毆雙方都有過失情形下，楊淑
    雲猶獅子大開口要求伍仟萬賠償，反之本件原告依其社會、身份地位所受屈辱相
    較之下僅要求貳佰萬元賠償豈不更顯原告要求極為合理？(4)、原告與楊淑雲互毆
    ，楊家以原告為開業醫師為訴取更多金錢賠償，誇大原告財力，竟謂原告應賠更
    多金錢，然楊淑雲於訴訟期間多次具狀宣稱其姊妺家境富裕、財大勢大，且甲○
    ○為珠寶業大戶，夫為國內知名日盛證券公司常務董事及總經理，被告身為北港
    文苑文教機構負責人，夫為開業牙醫，雲林縣牙醫師公會理事長，相較之下被告
    與甲○○兩人財力數倍於原告丙○○，今原告僅為一小診所開業醫師，與老婆互
    毆且夫妻雙方都有過失，都被要求賠償伍仟萬元，被告與甲○○兩人財力雄厚．
    而原告對被告與甲○○兩人亳無過失，依此邏輯，被告與甲○○兩人豈不應賠償
    更高於伍仟萬，今原告僅要求二十五分之一金額，能不合理嗎？(5)、原告與楊淑
    雲互毆後，原告自承也有過失，再三央求楊家和解，皆遭悍然拒絕，甚至楊淑雲
    認原告被判刑四個月太輕，不服上訴並要求不得易科罰金，一心一意要原告入監
    服刑，而於另案法官審理楊淑雲被控傷害案時，原告仍表示雖被法院判刑仍願好
    聚好散，願意和解，無意繼續興訟，並當場撤銷對楊淑雲之民事賠償告訴，然楊
    家仍執意興訟到底，高院審理原告被控傷害，民事賠償案時，楊家仍千方百計，
    要求獲得更多金錢賠償，末經高院法官苦口婆心，勸諭兩造終以伍拾萬元和解，
    今被告兩人前來原告診所無理鬧事，毆打原告後不僅未具悔意，甲○○尚屢次以
    電話騷擾，被告更不時揚言「丙○○，你告錯人了」並於法庭上大言不慚其為「
    雲林縣檢察署榮譽觀護人」，意謂其人脈廣闊，而被告與甲○○姊妺二人認為原
    告雖常被楊淑雲毆打，但一則大男人被老婆打驗傷沒面子，二則醫務繁忙，從未
    有驗傷舉動與念頭，且一般社會觀念，夫妻互毆，一般人較同情女性弱者觀念，
    且原告為開業醫師，生活單純且以當今社會風氣，明哲保身，無人會挺身作證，
    更誤以為原告驗傷單係偽造，被告與甲○○二人因而有恃無恐，並以連串官司打
    擊原告，欲使法院誤以為原告為兇惡訟之徒，原告苦於無人證、物證下，百口莫
    辯。而且被告與甲○○二人再三誣告原告，更顯其刁蠻無理，如甲○○到原告診
    所於原告正在看診時，當病患、護士、藥師面前毆打原告，而其本身根本無受傷
    ，眾目睽睽之下，還敢誣告原告「傷害罪」，且依簡單常識原告丙○○，平日視
    病猶親，信譽良好，當時正在看診病患、護士面前自毀形象，出手打她呢？更那
    有可能被告帶大批人馬，還率一個警官表弟衝入診所尋釁，當醫師正在看診病患
    時自找挨打呢？而被告涉毀損強制自由罪行於原告提出告訴後竟向地檢署提出原
    告涉犯「誣告」罪（原告誣告部份，已不起訴及再議駁回確定）。綜觀以上，被
    告與甲○○兩人，罪證確鑿，猶興訟不休，浪費司法資源，原告與楊淑雲互毆雙
    方皆有過失，原告尚撤銷對楊淑雲民事賠償告訴後，雙方猶以伍拾萬元和解，今
    被告與甲○○兩人犯行後，仍未具悔意，惡形惡狀，再三誣告原告，且百般騷擾
    ，原告所受身心折磨痛苦實非筆墨足以形容，期盼鈞院審酌情宜，公平審理，以
    顯司法正義。爰求為判決如訴之聲明：並援用刑事訴訟之證據。
二、被告未提出書狀，亦未作何陳述，惟依其在刑事訴訟之陳述，不承認有何侵權行
    為。
    理    由
一、按刑事訴訟諭知無罪、免訴或不受理之判決者，應以判決駁回原告之訴，刑事訴
    訟法第五百零三條第一項前段定有明文。
二、本件被告被訴傷害等案件，刑事部分雖業經第一審台灣台中地方法院於九十年三
    月一日以八十九年度易字第二九一六號判決認定犯有刑法第三百零四條第一項之
    強制罪及同法第三百五十四條之毀損罪，惟經被告提起上訴後，本院於九十年九
    月二十六日以九十年度上易字第九四六號判決撤銷原判決，關於被告部分改諭知
  無罪確定在案。依照首開規定，自應駁回原告對被告附帶提起之民事訴訟，其假
    執行之聲請亦無所附麗，應併予駁回。
三、據上論斷，應依刑事訴訟法第五百零三條第一項前段，判決如主文。
中      華      民      國      九十     年       九      月    二十六  日
                                  臺灣高等法院臺中分院刑事第七庭
                                        審判長法  官  林  榮  龍
                                              法  官  黃  日  隆
                                              法  官  江  錫  麟
右正本證明與原本無異。
不得上訴。
                                              書記官  謝  雅  惠
中      華      民      國      九十     年       九      月    二十六  日
                                                                        Ｉ


司法院資訊處製作；財團法人民間司法改革基金會備份。
